【裁判字號】    98,審易,186
【裁判日期】    980202
【裁判案由】    詐欺
【裁判全文】
臺灣高雄地方法院刑事判決             98年度審易字第186號
公  訴  人  臺灣高雄地方法院檢察署檢察官
被      告  甲○○○
上列被告因詐欺案件，經檢察官聲請以簡易判決處刑（97年度偵
字第6434號），本院認不應以簡易判決處刑（簡易案件案號：97
年度審簡字第2598號），改依通常程序審理，本院判決如下：
    主  文
本件免訴。
    理  由
一、公訴意旨略以：被告甲○○○可預見將金融帳戶之存摺、提
    款卡、密碼等提供他人使用，可能幫助他人實施詐欺犯罪，
    仍基於幫助詐欺之不確定故意，於民國96年10月3 日前，在
    屏東科技大學門口旁邊，將其所有之屏東郵局九如分行帳號
    000-0000000-0000000 號帳戶之存摺、提款卡及密碼等物，
    交付予真實姓名年籍不詳之詐欺集團成員。該等詐騙集團成
    員共同基於意圖為自己不法所有之犯意聯絡，由詐欺集團所
    屬成員中之成員於下開時、地施以詐術，使下開之人陷於錯
    誤，而交付財物：(一)於96年10月間某時在雅虎奇摩拍賣網站
    （http://tw.bid.yahoo.com/），佯稱有六星級日月潭涵碧
    樓湖景套房一泊二食（假日）住宿禮券出售，並以蕭靜蕙（
    涉嫌幫助詐欺部分，業經職權不起訴處分）所申辦而交付予
    其男友姬嘉和，經姬嘉和以500 元代價販賣及給付予楊鉏延
    （姬嘉和及楊鉏延涉嫌幫助詐欺部分已起訴），而楊鉏延以
    每個1000元代價轉賣予詐騙集團之0000000000號行動電話門
    號作為聯絡方式，適陳碩輦瀏覽該拍賣訊息後陷於錯誤而下
    標購買，經以前揭行動電話與該集團成員「張義雲」聯絡後
    ，依該集團成員之指示，於96年10月9 日將11320 元匯入被
    告甲○○○所有之上開帳戶內。(二)於96年10月15日某時以「
    mickey00000000」等帳號登入雅虎奇摩拍賣網站（http://t
    w.bid.yahoo.com/），佯稱有samsung 三星YP-K34G MP3 隨
    身聽及SONY新力NW-E015F2GB 數位隨身聽出售，並以柯卉申
    請之0000000000號門號為聯絡方式（柯卉由本院另案審理中
    ），適劉邦彥在高雄市三民區○○○路100 號13樓之1 住處
    瀏覽該拍賣訊息後陷於錯誤而下標購買，經以前揭行動電話
    與該集團成員聯絡後，依該集團成員之指示，於96年10月15
    日將5280元匯入被告甲○○○所有之上開帳戶內。(三)於96年
    10月15日9 時14分許以「mickey00000000」等帳號登入雅虎
    奇摩拍賣網站（http://tw.bid.yahoo.com/），佯稱有SONY
    新力NW-E015F 2GB數位隨身聽出售，並以柯卉申請之上開門
    號為聯絡方式，適陳均齊瀏覽該拍賣訊息後陷於錯誤而下標
    購買，經以前揭行動電話與該集團成員聯絡後，依該集團成
    員之指示，於96年10月17日將4,720 元匯入被告甲○○○所
    有之上開帳戶內。嗣劉邦彥、陳均齊及陳碩輦均未收得貨物
    而察覺有異，發現受騙，而報警究辦。因認被告涉犯刑法第
    30條第1 項、第339 條第1 項詐欺取財罪之幫助犯等語。
二、按案件曾經判決確定者，應諭知免訴之判決，並得不經言詞
    辯論為之，刑事訴訟法第302 條第1 款、第307 條分別定有
    明文。
三、經查，被告甲○○○先於96年9 月31日交付九如郵局帳號
    00000000000000號之帳戶後，又接續於同年10月3 日下午3
    時許，在屏東縣內埔鄉之屏東科技大學大門前，將其於94年
    4 月25日向荷商荷蘭銀行股份有限公司內埔分公司（原為「
    台東區中小企業銀行」）所申辦之帳號000000000000號帳戶
    之存簿、提款卡及密碼，交予1 名真實姓名、年籍不詳之成
    年男子。嗣該不詳人士取得上開帳戶後，即基於詐欺取財之
    犯意，(一)於96年10月間在雅虎奇摩拍賣網站上刊登「六星級
    日月潭涵碧樓湖景套房一泊二食（假日）住宿禮券」之拍賣
    廣告，適陳碩輦於96年10月9 日上網見該拍賣廣告，有意購
    買住宿禮券，即下標購買，並將價金1 萬1320元依指示於同
    日匯入甲○○○上開郵局帳戶內。(二)於96年10月4 日凌晨0
    時17分許，在ＹＡＨＯＯ奇摩拍賣網站上虛偽刊登拍賣「宜
    蘭礁溪老爺一泊二食住宿禮券─平假日皆可使用」之廣告，
    致盧盈如不疑有他，於同日凌晨0 時27分許下標，並以4 萬
    9800元之價格得標，其遂於同日下午3 時許，至高雄銀行建
    國分行匯款4 萬9,800 元至被告甲○○○上開荷商荷蘭銀行
    帳戶內，嗣盧盈如、陳碩輦未收到住宿卷，發覺受騙而報警
    處理乙情，業經臺灣屏東地方法院以97年度簡上字第77號刑
    事判決處有期徒刑4 月，並於97年5 月23日確定，有上開刑
    事判決書、臺灣高等法院被告全國前案紀錄表各1 份附卷可
    稽。本院經核被告所提供之帳戶同一（屏東郵局九如分行帳
    號000-0000000-0000000 號帳戶），足認為同一案件。揆諸
    上開說明，本案被告被訴之事實，曾經判決確定，爰不經言
    詞辯論，逕諭知免訴之判決。
據上論斷，應依刑事訴訟法第452 條、第302 條第1 款、第307
條，判決如主文。
中    華    民    國    98    年    2     月    2     日
                  刑事第十四庭  審判長  法  官  黃宗揚
                                        法  官  黃沛文
                                        法  官  王品惠
以上正本證明與原本無異。
如不服本判決應於收受本判決後10日內向本院提出上訴書狀，並
應敘述具體理由，如未敘述上訴理由者，應於上訴期間屆滿後20
日內補提理由書狀於本院（均須按他造當事人之人數附繕本）「
切勿逕送上級法院」。
中    華    民    國    98    年    2     月    2     日
                                        書記官  馮欽鳳


司法院資訊處製作；財團法人民間司法改革基金會備份。
